【裁判字號】    88,易,840
【裁判日期】    890316
【裁判案由】    竊盜
【裁判全文】
臺灣花蓮地方法院刑事判決                          八十八年度易字第八四號
    公  訴  人  臺灣花蓮地方法院檢察署檢察官
    被      告  甲○○
右列被告因竊盜案件，經檢察官提起公訴（八十八年度偵字第三九四八號），本院判
決如左：
    主  文
甲○○共同攜帶兇器竊盜，累犯，處有期徒刑捌月。
扣案之螺絲起子貳支、鐵鎚壹把、虎口鉗壹支、手電筒壹把，均沒收。
    事  實
一、甲○○前曾因違反藥事法、竊盜罪等案件，經法院分別判處有期徒刑六月、十月
    ，嗣經本院裁定應執行有期徒刑一年二月確定，於八十四年十一月二十八日執行
    完畢，復犯竊盜罪，於八十八年八月十一日經本院判處有期徒刑一年二月確定，
    猶不知悔改，意圖為自己不法所有，與張玉娥（另由本院以八十八年度易字第六
    八五號案審理）基於共同之犯意聯絡，於八十八年九月五日凌晨三時許（公訴人
    漏列「三時許」）之夜間，由甲○○攜帶其所有客觀上具有危險性，足以對人之
    身體、生命構成威脅可為凶器使用之螺絲起子二支、鐵鎚一把、虎口鉗一支，潛
    入乙○○所有門牌號碼為花蓮市○○路二九八號而平時並未有人居住之房屋內（
    侵入建築物部分未據告訴），竊取洗臉台四個、抽水馬達乙具、水龍頭四組、鐵
    接管三個、鋁門條乙批，得手後將上開物品搬至其所駕駛車號ＷＴ－一四三五號
    自用小客車內藏放，張玉娥則在門外把風，嗣為警巡邏發現有異而當場查獲，並
    扣得甲○○所有已供作案用之螺絲起子二支、鐵鎚一把、虎口鉗一支、手電筒一
    把。
二、案經花蓮縣警察局報請臺灣花蓮地方法院檢察署檢察官偵查起訴。
    理  由
一、訊據被告甲○○於本院審理時坦承於前揭時地竊盜鋁門條、馬達、水龍頭等物之
    犯行不諱，雖否認洗臉檯四個、鐵接管等物亦為其所竊，然查，右揭犯罪事實，
    業據共同被告張玉娥供述明確，核與被害人乙○○所述被害情節一致，並經證人
    即當日查獲本案之警員湯琦弘於本院八十八年度易字六八五號案中結證稱：「八
    十八年九月五日凌晨三點多，我巡邏二點至四點的勤務，途經富強路二九八號前
    ，聽到有人搬東西的聲音，我們就下車查看，看到一部寶藍色的福特汽車停在屋
    旁的空地上，我有看到車內駕駛座旁坐著一個女的，她是醒著的，我就問那個女
    的，在做什麼事？她說她很累。突然一個男子從屋內回應說他在上廁所，我們就
    進去查他的身份，一進去看到他在客廳門旁脫褲子蹲在那裡，我們問他在做什麼
    ？他回稱上廁所，但是我們看他所蹲的地方附近並沒有大小便的痕跡，但是他的
    旁邊有手電筒、工具、鐵鎚、起子、樓梯銅條，後來我們到車上查獲一批工具，
    在車後座發現抽水馬達、門鎖、工具、鋁條，我們問他這些東西怎麼拿的，他都
    不承認，後來我們就帶他們回派出所，他才承認說東西是他拿的」等語（見前開
    案卷八十九年一月十四日訊問被告筆錄）；此外，復有贓證物品認領保管收據一
    紙、現場照片十八張附卷可稽，並有螺絲起子二支、鐵鎚一把、虎口鉗一支、手
    電筒一把扣案足憑，本件事證已臻明確，被告所辯顯不足採，其犯行洵堪認定。
二、按刑法第三百二十一條第一項第三款之攜帶兇器竊盜罪，係以行為人攜帶兇器竊
    盜為其加重條件，此所謂兇器，其種類並無限制，凡客觀上足對人之生命、身體
    、安全構成威脅，具有危險性之兇器均屬之，且祇須行竊時攜帶此種具有危險性
    之兇器為已足，並不以攜帶之初有行兇之意圖為必要。竊盜攜帶螺絲起子、鉗子
    、鐵鎚，雖係供行竊之工具，然上揭工具於客觀上均足以對人之身體、生命構成
    威脅，仍應成立攜帶兇器竊盜罪（最高法院七十四年三月十九日第三次刑事庭會
    議決議參照）。核被告甲○○所為，係犯刑法第三百二十一條第一項第三款之攜
    帶凶器竊盜罪。又被告甲○○與張玉娥間有犯意聯絡及行為分擔，均為共同正犯
    。次按刑法第三百二十一條第一項第一款之夜間侵入住宅竊盜罪，其所謂「住宅
    」，乃係指人類日常生活居住之場所而言（最高法院七十六年台上字第二九七二
    號判例參照），經查本件被告甲○○、張玉娥所為犯罪之處所，裡面空蕩蕩，有
    本院勘驗筆錄所附現場照片五幀附卷可稽，且平時並無人居住，亦據被害人乙○
    ○供陳在卷（見八十八年度易字第六八五號案八十九年一月十四日訊問被告筆錄
    ），與刑法第三百二十一條第一項第一款所謂之「住宅」尚屬有間，公訴人認被
    告尚應成立刑法第三百二十一條第一項第一款之夜間侵入住宅竊盜罪云云，容有
    誤會，併此敘明。又被告前曾因如事實欄所述之罪，於八十四年十一月二十八日
    執行完畢，有台灣花蓮地方法院檢察署刑案紀錄表及台灣高等法院被告全國前案
    紀錄表各乙份在卷可按，於五年內再犯有期徒刑以上之罪，應依累犯之規定依法
    加重其刑。爰審酌被告之素行不佳，犯罪之動機、目的、犯罪所生之危害暨犯罪
    坦承犯行之態度等一切情狀，量處如主文所示之刑。另扣案之螺絲起子二支、鐵
    鎚一把、虎口鉗一支、手電筒一把係被告甲○○所有，且係供犯本案之竊罪所
    使用之工具，亦據被告甲○○供明在卷，自應依法宣告沒收。
據上論斷，依刑事訴訟法第二百九十九條第一項前段、刑法第二十八條、第三百二十
一條第一項第三款、第四十七條、第三十八條第一項第二款，判決如主文。
中     華     民       國       八十九      年     三     月     十六   日
                                臺灣花蓮地方法院刑事庭
                                    法  官  林  碧  玲
右正本證明與原本無異。
如對本判決不服，應於送達後十日內，向本院提出上訴狀。（應抄附繕本）告訴人或
被害人如對於本判決不服者，應具備理由請求檢察官上訴，其上訴期間之計算係以檢
察官收受判決正本之日期為準。
                                    法院書記官
中      華      民      國       八十九     年       三    月      十七 日
附錄本判決論罪之法律條文：
刑法第三百二十一條第一項第三款：
犯竊盜罪而有左列情形之一者，處六月以上五年以下有期徒刑：
三、攜帶兇器而犯之者。


司法院資訊處製作；財團法人民間司法改革基金會備份。
